# 关于持股平台频繁转让是否涉及股份支付

提问人：wx_5d2e833ed54d 时间：2020-12-05 08:49:00
持股平台由公司骨干员工成立间接持有发行主体股份，GP由高管（同样也是股东，但并非实控人）担任，约定员工离职GP将回购所持股份或员工直接转让，员工离职还是比较频繁的，现在是考虑GP回购后重新授予部分以及员工间转让价差作为股份支付处理，但想请教一下：因GP的身份问题，GP的回购价格如果比较低，比如是按公司账面每股净资产回购，是否涉及股份支付？员工间的离职员工转让给在职员工时转让价格如与公允价值存在一定差异是否涉及股份支付？

回答人：chenyiwei
可参考：《瑞华研究 2010 ～ 2019 汇编》之“问题1-4-38（实施股份支付收回授予的股权后重新授予其他员工是否存在费用重复确认问题）”。
对于GP低价收回各方是否涉及股份支付问题，关键是要看GP在收回股份后，是代持还是作为这些股份的实际受益股东。如果作为实际受益股东，从其他激励对象低价取得股份的，应作为股份支付处理。